臺灣嘉義地方法院刑事判決　　　　　　　　　　　　　九十一年度易字第一六七號
　　公　訴　人　臺灣嘉義地方法院檢察署檢察官
　　被　　　告　乙○○
右列被告因偽造文書等案件，經檢察官提起公訴（九十年度偵字第七七五一號），本
院判決如左：
    主  文
乙○○竊盜，處有期徒刑貳月，如易科罰金，以佰元折算壹日；又行使偽造私文書
，足以生損害於公眾及他人，處有期徒刑肆月，如易科罰金，以佰元折算壹日，所
偽造如附表一、二所示之「甲○○」署押，均沒收之。應執行有期徒刑伍月，如易科
罰金，以佰元折算壹日，所偽造如附表一、二所示之「甲○○」署押，均沒收之。
    事  實
一、乙○○意圖為自己不法之所有，於民國九十年十月三日上午十一時三十分許，在
    嘉義市○○路火車站前，竊取白翔恩所有之腳踏車一部，以供自己代步之用，得
    手後騎乘約十公尺，為警當場查獲。詎其為逃避刑責，竟基於單一之犯意，於附
  表一所示時、地，偽造「甲○○」如該附表所示之署押，足以生損害於甲○○及
    偵查機關刑事追訴對象之正確性。並於附表二所示之文書內，依該附表所示之方
    式內接續偽造「甲○○」之署押而資偽造該等文書，並持以行使，足以生損害如
    該附表所示。嗣甲○○本人接獲臺灣嘉義地方法院檢察署檢察官九十年度偵字第
    六三七六號不起訴處分書時，始發現上情，報警查獲。
二、案經嘉義市警察局移送臺灣嘉義地方法院檢察署檢察官偵查起訴。
    理  由
一、右揭犯罪事實，業據被告乙○○坦承不諱，核與被害人白翔恩及被冒名應訊之被
    害人甲○○等人證述之情節相符，是被告前揭自白，堪可採信。此外，復有贓物
    認領保管單、照片、警訊筆錄、扣押筆錄、口卡片、逮捕通知書、偵訊筆錄等件
    附於臺灣嘉義地方法院檢察署九十年度偵字第六三七六號偵查卷及其警卷可資佐
    證。是本件事證已臻明確，被告前揭犯行，洵堪認定。
二、按在逮捕通知書偽造他人簽名，單從形式上觀察，係表示被偽簽姓名人出具收受
    逮捕通知書之證明，核屬私文書性質，其簽名後再交付警員，顯然於該文書之內
    容有所主張。故核被告乙○○竊取腳踏車所為，係犯刑法第三百二十條第一項罪
    名。其如附表二所為，係犯刑法第二百十六條、第二百十條之行使偽造私文書罪
    。公訴人起訴事實雖未敘及被告如附表一編號二、附表二所示之犯行，然該部分
    事實與公訴人起訴之犯罪事實既具實質上一罪關係，應為起訴效力所及，自在本
    院所得審理之範圍。又被告先後多次如附表一、二所示之偽造署押行為，及就附
    表二所示之偽造文書，均屬單一犯意之接續行為，為接續犯，應僅論以單純一罪
    。又其偽造署押乃係偽造私文書之階段行為；其偽造私文書之低度行為應為行使
    偽造私文書之高度行為所吸收，均皆不另論罪。被告所犯上開二罪，犯意各別，
    犯罪構成要件不同，應予分論併罰。爰審酌被告犯罪之動機、目的、手段、所生
    危害非鉅、犯罪後坦承犯行，態度良好等一切情狀，分別量處如主文所示之刑，
    並依法諭知易科罰金之折算標準及定其應執行之刑，以資儆懲。
三、被告所偽造如附表一、二所示之「甲○○」署押，爰依刑法第二百十九條規定沒
    收之。
據上論斷，應依刑事訴訟法第二百九十九條第一項前段、刑法第二百十條、第二百十
六條、第二百十九條、第三百二十條第一項、第四十一條第一項前段、第五十一條第
五款、罰金罰鍰提高標準條例第一條前段、第二條，判決如主文。
本案經檢察官游悅晨到庭執行職務
中      華      民      國    九十一    年      五      月      三十    日
                                  臺灣嘉義地方法院刑事第三庭
                                      法  官  王  漢  章
右正本證明與原本無異。
如不服本判決，應於判決送達後十日內向本院提出上訴狀( 應附繕本 )。
中      華      民      國    九十一    年      五      月      三十    日
                                      書記官  林  柑  杏
附表一：被告乙○○偽造「甲○○」署押：
┌──┬───────┬────────────┬───────┬───────┐
│編號│偽造署押之形式│偽造署押之位置          │偽造之時間、地│備         註 │
│    │及數量        │                        │點            │              │
├──┼───────┼────────────┼───────┼───────┤
│一  │指模四枚      │嘉義市警察局交通隊警訊筆│九十年十月三日│              │
│    │簽名四枚      │錄                      │下午十四時，在│              │
│  │              │                        │嘉義市警察局交│              │
│    │              │                        │通隊內        │              │
│    │              │                        │              │              │
│    │              │                        │              │              │
├──┼───────┼────────────┼───────┼───────┤
│二  │指模二枚      │嘉義市警察局扣押筆錄    │九十年十月三日│              │
│    │簽名二枚      │                        │上午十一時三十│              │
│    │              │                        │分經警查獲後，│              │
│    │              │                        │在嘉義市警察局│              │
│    │              │                        │交通隊內      │              │
│    │              │                        │              │              │
├──┼───────┼────────────┼───────┼───────┤
│三  │指模一枚  │甲○○之口卡片          │右揭時、地    │              │
│    │簽名一枚      │                        │              │              │
│    │              │                        │              │              │
├──┼───────┼────────────┼───────┼───────┤
│四  │簽名一枚      │臺灣嘉義地方法院檢察署九│九十年十月三日│              │
│    │              │十年度偵字第六三七六號卷│下午十八時許，│              │
│    │              │宗內筆錄                │在臺灣嘉義地方│              │
│    │              │                        │法院檢察署內  │              │
│    │              │                        │              │              │
│    │              │                        │              │              │
└──┴───────┴────────────┴───────┴───────┘
附表二：被告乙○○所偽造之文書（包括其部分行為之偽造「甲○○」署押）及行使
        之方式
┌──┬───────┬──────────┬────────────┬───────┬───────┐
│編號│偽造署押之形式│資以偽造文書之位置  │偽造地點及行使文書之方式│偽造之時間    │備         註 │
│    │及數量        │                    │                        │              │              │
├──┼───────┼──────────┼────────────┼───────┼───────┤
│一  │指模二枚      │逮捕通知書（一式三聯│嘉義市警察局交通隊內    │九十年十月三日│              │
│    │簽名三枚      │）                  │在該文書上偽造署押，並交│下午十三時    │              │
│    │              │                    │還員警，以表示「甲○○」│              │              │
│    │              │                    │收受該文書之旨，足以生損│              │              │
│    │              │                    │害「甲○○」權益及偵查機│              │              │
│    │              │                    │關逮捕通知對象管理之正確│              │    │
│    │              │                    │性                      │              │              │
└──┴───────┴──────────┴────────────┴───────┴───────┘
附錄法條：
刑法第二百十六條：
行使第二百十條至第二百十五條之文書者，依偽造、變造文書或登載不實事項或使登
載不實事項之規定處斷。
刑法第二百十條：
偽造、變造私文書，足以生損害於公眾或他人者，處五年以下有期徒刑。
刑法第三百二十條第一項：
意圖為自己或第三人不法之所有，而竊取他人之動產者，為竊盜罪，處五年以下有期
徒刑、拘役或五百元以下罰金。
